臺灣高等法院民事裁定  
109年度抗字第466號
抗  告  人  郭青山  
上列抗告人因與相對人黃玉雪、郭冠吟間請求返還金錢事件，對
於中華民國109年3月9日臺灣新竹地方法院108年度訴字第744號
裁定提起抗告，本院裁定如下：
    主  文
抗告駁回。
抗告費用由抗告人負擔。
    理  由
一、按抗告有能力、法定代理權或為訴訟行為所必要之允許有欠
    缺之情形，審判長應定期間命其補正，此觀民事訴訟法第49
    條、第444條第1項、第495條之1規定即明。次按受輔助宣告
    之人為訴訟行為時，應經輔助人同意。此應經同意之行為，
    無損害受輔助宣告之人利益之虞，而輔助人仍不為同意時，
    受輔助宣告之人得逕行聲請法院許可後為之；輔助人同意受
    輔助宣告之人為訴訟行為，應以文書證之，為民法第15條之
    2第1項第3款、第4項及民事訴訟法第45條之1第1項所明定。
    又法院選定數人為輔助人時，得依職權指定其共同或分別執
    行職務之範圍，民法第1113之1準用第1112條之1第1項亦定
    有明文。法院倘已依民法第1113條之1第1項規定，以裁定指
    定數輔助人共同執行職務之範圍者，數輔助人本應共同執行
    之。故受輔助宣告之人為訴訟行為應經多數輔助人同意者，
    受輔助宣告之人為該行為時，應提出經該全體輔助人同意之
    證明文書，於輔助人有不同意時，依民法第15條第4項規定
    聲請法院許可後為之，以補正程式之欠缺。再按提起抗告不
    合程式，經審判長裁定命補正而未依限補正者，其抗告即為
    不合法，抗告法院應以裁定駁回之，民事訴訟法第495條之1
    第1項準用第444條第1項定有明文。
二、查本件抗告人前經原法院民國（下同）107年度監宣字第48
    號、107年度家聲抗字第19號裁定宣告為受輔助宣告之人（
    見臺灣新竹地方法院108年度竹司調字第146號卷第7至10頁
    、13至19頁），並選定其子女郭鳳如、郭至陽、郭麗珠為共
    同輔助人，該裁定於107年12月19日確定（見上卷第11頁）
    。抗告人提起本件抗告，屬於民法第15條之2第1項第3款事
    項，自須經輔助人郭鳳如、郭至陽、郭麗珠同意，然本件抗
    告狀僅列載郭至陽為輔助人並經郭至陽蓋章同意，抗告人未
    提出其他共同輔助人郭鳳如、郭麗珠同意抗告人提起本件抗
    告之文書（見本院卷第13、17頁），其為訴訟行為所必要之
    允許即有欠缺。經本院於109年5月12日以裁定命抗告人於7
    日內補正共同輔助人郭鳳如、郭麗珠同意之文書，如其2人
    有不同意者，得向本院聲請許可提起本件抗告（見本院卷第
    51、52頁），該裁定於109年5月18日送達抗告人（見本院卷
    第55頁）。抗告人所提抗告補充狀，仍主張郭至陽為其法定
    代理人，迄未補正前揭應補正事項（見本院卷第103、104頁
    ）。依上開說明，本件抗告為不合法，應予駁回。
三、爰裁定如主文。　　　　
中　　華　　民　　國　　109 　年　　6 　　月　　22　　日
                  民事第二十一庭
                          審判長法  官  翁昭蓉
                                法  官  羅惠雯
                                法  官  劉又菁
正本係照原本作成。
不得再抗告。
中　　華　　民　　國　　109 　年　　6 　　月　　22　　日
　　　　　　　　　　　　　      書記官  林吟玲